【裁判字號】    92,上易,299
【裁判日期】    920417
【裁判案由】    傷害
【裁判全文】
臺灣高等法院刑事判決                            九十二年度上易字第二九九號
    上  訴  人
    即  被  告  戊○○
右上訴人因傷害案件，不服臺灣板橋地方法院九十一年度自字第三七七號，中華民國
九十一年九月二十日第一審判決（暨臺灣板橋地方法院檢察署移送併辦九十一年度板
偵字第一九０七七號），提起上訴，本院判決如左：
    主  文
原判決撤銷。
戊○○傷害人之身體，累犯，處拘役伍拾日，如易科罰金，以佰元折算壹日。
    事  實
一、戊○○前因傷害案件，經台灣台北地方法院於民國（下同）八十八年三月三十日
    以八十八年度易字第六一五號判決，判處有期徒刑三月，如易科罰金以三百元折
    算一日，並於同年五月十三日判決確定，嗣於同年六月十五日易科罰金執行完畢
    ，詎其仍不知悛悔，緣甲○○與戊○○之妹鍾淑敏間，因有借款債務糾紛，甲○○遂於酒後偕同友人丙○○，於九十一年八月二日凌晨一時許，一同前往戊○○
    位於台北縣新莊市○○街七二號六樓之八住處，欲向鍾女質問借款事宜，卻遭戊○○責罵，雙方因而起爭執，且因時值深夜，影響住家安寧，戊○○即基於傷害
    人身體之犯意，徒手摑打甲○○臉部及推拉甲○○出門，致甲○○跌倒受有頭部
    挫傷（四乘三公分）、右側胸部挫傷（四乘三公分）、右手挫傷（三乘二公分）
    、右大腿挫傷（四乘三公分）、右小腿挫傷等（四乘二公分）之傷害。
二、案經甲○○提起自訴，暨台灣板橋地方法院檢察署檢察官移送併案審理。
    理  由
一、訊據被告戊○○矢口否認有傷害犯行，辯稱：「我如果出手打她（指甲○○），
    怎可能只有挫傷，當時她喝醉酒，我要拉她出去她有跌倒」云云。惟查，右揭犯
    罪事實，業據自訴人甲○○指訴歷歷，核與證人丙○○於警訊時證稱：「我有看
    到戊○○先以手掌打甲○○左臉，我上前制止抓住戊○○，但戊○○又追打甲○○，致甲○○倒地受傷，毆打期間約二分鐘」（見板檢九十一年度偵字第一九０
    七七號偵查卷宗內之警訊筆錄）、於本院調查時證稱：「我確實有看到被告出手
    打自訴人，當天自訴人與被告發生爭執，我看到被告掀翻桌，被告出手打自訴人
    一巴掌，並看到自訴人跌倒。」等語 (見本院卷第三九頁)大致相符，證人即被
    告之母丁○○○於本院調查時亦證稱：因自訴人在屋內爭吵，被告有推自訴人出
    去，因為自訴人喝醉酒，站不穩而跌倒等語 (見本院卷第四一頁)，並有自訴人
    提呈之行政院衛生署台北醫院診斷證明書乙紙在卷可資佐證，可見自訴人所受之
    傷確係因被告之摑打及推拉致跌倒所造成。致證人丁○○○及乙○○於本院調查
    時均證稱未見被告毆打自訴人云云，因本件爭吵及毆打現場係在被告住家內，證
    人乙○○已自承並未進入被告屋內，理應未能目睹實情，而證人丁○○○為被告
    之母，所為證言難免有避重就輕之嫌，均難據為被告有利之認定。是本件被告犯
    行堪以認定，應予依法論科。
二、被告戊○○傷害自訴人甲○○之身體，核其所為，係犯刑法第二百七十七條第一
    項之普通傷害罪。查被告前有如事實欄所載之論罪科刑執行情形，有台灣高等法
    院檢察署刑案紀錄簡覆表乙份在卷可憑，其於有期徒刑執行完畢，五年以內再犯
    有期徒刑以上之本罪，為累犯，應依刑法第四十七條之規定加重其刑。原審予以
    被告論罪科罪，固非無見，惟查，本件起因於自訴人於深夜酒後前往被告住處爭
    吵，被告基於保護住家安寧，乃推拉自訴人出門，造成自訴人跌倒受傷，誠非全
    然被告之錯，原審量刑時未加以審酌此景，容有未當。被告上訴意旨猶執陳詞否
    認有傷害犯行，雖不足採，惟原判決既有可議，應由本院將原判決撤銷改判。爰
    審酌以上各情及被告曾有傷害前科、犯罪動機、目的、手段、自訴人所受傷害之
    程度，以及犯後未見悔悟仍矢口否認犯行，又未能與告訴人和解等一切情狀，量
    處如主文第二項所示之刑，並諭知易科罰金折算標準，以資懲儆。
三、自訴人經合法傳喚，無正當理由不到庭，本院認有必要，由檢察官擔當訴訟。
據上論斷，應依刑事訴訟法第三百六十九條第一項前段、第三百六十四條、第三百四
十三條、第二百九十九條第一項前段，刑法第二百七十七條第一項、第四十七條、第
四十一條第一項前段，罰金罰鍰提高標準條例第一條前段、第二條，判決如主文。
本案由檢察官王安明到庭執行職務。
中      華      民      國    九十二    年      四      月     十七     日
                        臺灣高等法院刑事第七庭
                            審判長法  官  吳  啟  民
                                  法  官  林  瑞  斌
                                  法  官  蘇  隆  惠
右正本證明與原本無異。
不得上訴。
                                  書記官  周  素  秋
中      華      民      國    九十二    年      四      月      十七    日
附錄：本案論罪科刑法條全文
刑法第二百七十七條
傷害人之身體或健康者，處三年以下有期徒刑、拘役或一千元以下罰金。
犯前項之罪因而致人於死者，處無期徒刑或七年以上有期徒刑；致重傷者，處三年以
上十年以下有期徒刑。


司法院資訊處製作；財團法人民間司法改革基金會備份。
